臺灣臺中地方法院民事判決
110年度重訴字第642號
原      告  陳月春  
訴訟代理人  聶瑞瑩律師
            高肇成律師
被      告  世峵營造有限公司

法定代理人  陳富輔  
被告兼訴訟
代理人      陳牡丹  
上列當事人間請求清償債務事件，本院於民國111年4月16日言詞
辯論終結，判決如下：
    主    文
一、被告陳牡丹應給付原告新臺幣1148萬4700元，及其中新臺幣
   1117萬元自民國110年11月9日起，其餘新臺幣31萬4700元自
   民國111年3月18日起，均至清償日止，按年息百分之5計算之
   利息。
二、原告其餘之訴駁回。
三、訴訟費用由被告陳牡丹負擔。
    事實及理由
壹、程序事項：
    按訴狀送達後，原告不得將原訴變更或追加他訴。但有下列
    各款情形之一者，不在此限。二、請求之基礎事實同一者。
    三、擴張應受判決事項之聲明者。民事訴訟法第255條第1項
    第2、3款定有明文。本件原告聲請對被告二人發支付命令時
    ，原聲明第1、2項為：被告陳牡丹應給付原告新臺幣(下同)
    1117萬元，及自支付命令聲請狀繕本送達債務人之翌日起至
    清償日止，按週年利率百分之5計算之利息。被告世峵營造
    有限公司應給付原告496萬5000元，及自支付命令聲請狀繕
    本送達債務人之翌日起至清償日止，按週年利率百分之5計
    算之利息。嗣於111年3月3日以民事追加暨準備狀，追加請
    求被告陳牡丹應再給付原告31萬4710元及法定遲延利息，核
    屬擴張應受判決事項之聲明，且屬請求之基礎事實同一，應
    予准許。
貳、實體事項： 
一、原告主張：
(一)被告陳牡丹與原告前為多年鄰居，嗣於民國93年3月起，被
    告陳牡丹多次向原告提及自己家中經營之被告世峵營造有限
    公司（下稱世峵公司），從事工程營造有高額利潤，但因遭
    業主倒債致週轉不靈，亟需現金週轉，因此由被告陳牡丹出
    面向原告借款，其中94年7月25日35萬500元及95年1月23日4
    61萬元係匯入被告陳牡丹所指定之被告世峵公司帳戶，其餘
    均係交予被告陳牡丹，累計至97年止總借款金額已高達1395
    萬元，其中匯入世峵公司帳戶之款項計496萬5000元(下稱系
    爭496萬5000元借款)，係被告2人共同向原告借款，其餘898
    萬5000元，則係被告陳牡丹單獨向原告借款。兩造於借款之
    初原均約定借款利率為4分利，後則改為3分利。
(二)原告不爭執被告陳牡丹有償還如附表一所示金額，惟該等還
    款金額依民法第323條規定，應先充抵利息、次抵原本。原
    告同意僅以法定利率即5%計算約定利息，並統一自最後一筆
    借款日期即97年11月30日之翌日起開始計算約定息，則本件
    充抵約定利息及本金之情形應如附表二所示。故被告陳牡丹
    所為清償883萬1600元，經先後充抵利息、原本後，尚積欠
    原告借款本金11,48萬4710元，及屆期未清償之利息114萬62
    75元(詳如附表二所示)。
(三)本件被告陳牡丹與被告世峵公司就系爭496萬5000元借款部
    分，係屬共同借款之法律關係，原告因該法律關係而分別與
    被告二人成立消費借貸契約，則就該共同借款部份，被告二
    人均負全部給付之義務，故被告陳牡丹與被告世峵公司間，
    就系爭496萬5000元借款應屬不真正連帶之法律關係。
(四)原告爰依民法第478條前段、第233條第1項、第203條規定，
    請求被告清償所積欠之本金及法定遲延利息等語。並聲明：
1、被告陳牡丹應給付原告1148萬4700元，及其中1117萬元自支
   付命令聲請狀繕本、其餘自追加暨準備狀繕本送達之翌日起
   ，均至清償日止，按年息百分之5計算之利息。
2、被告世峵公司應給付原告496萬5000元，及自支付命令聲請狀
   繕本送達翌日起至清償日止，按週年利率百分之5計算之利息
   。
 3、前二項債務，如任一被告為給付，他被告於清償之範圍內同
    免給付責任。
二、被告抗辯：
(一)系爭496萬5000元借款係被告世峵公司向原告借款，其餘898
    萬5000元則是被告陳牡丹向原告借款。被告已陸續清償883
    萬1600元，僅餘511萬8400元尚未清償。又兩造原雖約定利
    息為4分利，後改為3分利，1395萬元每個月應給付12萬5250
    元利息，惟原告與被告陳牡丹自97年起有不計利息之合意，
　　故被告陳牡丹自97年起均係清償本金，並非給付利息，亦無
　　應抵充利息之問題。
(二)如本院認原告與被告陳牡丹間並無自97年起合意不計利息，
    然被告陳牡丹自97年起即未再以支付利息名義還款，原告亦
    長期未為反對之意思表示，足見原告已默示同意先抵充本金
    。又利息請求權應受民法第205條利率上限之限制，原告自9
    7年初即未請求利息，至110年間始請求支付命令送達翌日起
    按週年利率百分之5計算之利息，依民法第126條之規定，其
    利息請求權已因5年不行使而消滅等語。
(三)並聲明：原告之訴駁回。
三、本院之判斷：
(一)原告主張被告陳牡丹自93年間起陸續出面向原告借款計1395
    萬元，其中系爭496萬5000元借款係匯入被告陳牡丹指定之
    被告世峵公司帳戶內，其餘898萬5000元借款則係交予被告
    陳牡丹，業據提出臺灣銀行送金簿、無摺存入憑條、本票、
    LINE對話紀錄為證(見支付命令卷第15-56頁)，復為被告所
    是認(見本院卷第46頁)，堪信屬實。
(二)本件1395萬元借款之借款人均係被告陳牡丹：
　　被告於111年3月21日具狀陳明：被告僅承認被告陳牡丹曾向
    原告借款計1395萬元，並非承認與世峵公司共同向原告借款
    等語(見本院卷第213頁)，核與原告主張被告陳牡丹就1395
    萬元均係借款債候人等語相符，堪信屬實。被告嗣於111年4
    月6日言詞辯論時改稱：系爭496萬5000元借款係被告世峵公
    司向原告借款，其餘898萬5000元是被告陳牡丹向原告借款
    云云，尚非可採。又本件1395萬元借款均係被告陳牡丹出面
    向原告借款，為兩造所不爭執，參之原告於LINE中對被告陳
    牡丹表示「我錢是拿給你的」、「..錢都拿給你，當然你要
    負責，不要再說我爸(指被告陳牡丹之父親即被告世峵公司
    法定代理人)說怎樣..。」等語(見支付命令卷第29頁)，原
    告如認被告世峵公司就系爭496萬5000元借款為共同借款人
    ，則其於聲請本件支付命令前，何以未曾直接請求世峵公司
    還款，反而對被告陳牡丹稱「..錢都拿給你，當然你要負責
    ，不要再說我爸說怎樣..。」等語之理，足見本件1395萬元
    借款確均係原告與被告陳牡丹達成借款合意，僅係其中系爭
    496萬5000元，原告依被告陳牡丹指示直接匯入被告世峵公
    司帳戶內而已。原告既未能舉證證明世峵公司與原告就系爭
    496萬5000元借款有達成共同借款之合意，則原告主張世峵
    公司就系爭496萬5000元借款，與被告陳牡丹係共同借款人
    ，即難憑採。從而，原告請求被告世峵公司給付原告496萬5
    000元，及自支付命令聲請狀繕本送達翌日起至清償日止，
    按週年利率百分之5計算之利息，即屬無據，不應准許。
(三)按稱消費借貸者，謂當事人一方移轉金錢或其他代替物之所
    有權於他方，而約定他方以種類、品質、數量相同之物返還
    之契約；借用人應於約定期限內，返還與借用物種類、品質
    、數量相同之物，未定返還期限者，借用人得隨時返還，貸
    與人亦得定1個月以上之相當期限，催告返還，民法第474條
    第1項、第478條分別定有明文。又按消滅時效因承認而中斷
    ，為民法第129條第1項第2款所明定。所謂承認，乃債務人
    向請求權人表示認識其請求權存在之觀念通知，僅因債務人
    之一方行為而成立，無須得他方之同意。至於承認之方式法
    無明文，其以書面或言詞，以明示或默示，均無不可。故如
    債務人之一部清償、緩期清償或支付利息等，均可視為對於
    全部債務之承認(最高法院101年度台上字第1307號民事裁判
    意旨參照)。查，被告陳牡丹曾於附表一所示還款日期還款
    如附表一所示金額，為兩造所不爭執，核被告陳牡丹還款日
    期未曾間隔達5年以上，自難認原告之利息請求權已逾5年消
    滅時效。
(四)按清償人所提出之給付，應先抵充費用，次充利息，次充原
    本民法第323條定有明文。且債務人對於債權人欠有本息而
    為給付者，如未得債權人之同意，應以之先充利息之清償，
    不能主張係屬還本(最高法院18年度上字第1661號民事判決
    意旨參照)。查：
1、被告陳牡丹自97年間起即未再以支付利息之名義還款，固為
   原告所不爭執(見本院卷第188頁)，惟原告亦陳明依民法第32
   3條規定，被告陳牡丹清償之款項應先抵充利息，是縱被告陳
   牡丹清償時未以支付利息名義還款，如未得原告同意，即應
   以之先充利息之清償，不能主張係屬還本。又被告陳牡丹雖
   抗辯原告於109年9月8日以LINE對被告陳牡丹表示：「我的錢
   給我之後，以後工程款如有盈餘，希望你能貼補些利息，這
   些錢還我堂姊和二姐及雅雯房貸，身邊也沒多餘的錢，今後
   只能靠勞保年金過生活」等語，足見原告與被告陳牡丹自97
   年間起即有不計算利息之合意云云，惟為原告所否認，且依
   原告所提出之LINE對話(見支付命令卷第29-56頁)，足見原告
   至遲自107年7月間起即一再請求原告清償欠款，則原告顯係
   在被告陳牡丹片面主張其所清償者係本金，復多年催討欠款
   無著之無奈情況下，對被告陳牡丹為上開言詞之表示，尚難
   認原告與被告陳牡丹間，有自97年間起不計算利息之合意，
   此觀之原告於該無奈情況下猶請求被告陳牡丹補貼利息，益
   見原告並無不收取利息之意。
2、原告於109年8月13日雖另於LINE中表示「這麼多年我沒拿利
   息，本金你也應全部給我才對，這才是做人的道理。」等語(
   見支付命令卷第39頁)。惟查，原告並非熟悉法律之人，其因
   不知民法第323條規定，在被告陳牡丹片面主張所清償者係本
   金情況下，誤認被告陳牡丹還款金額可未經其同意即先抵充
   本金，而誤以為自己所收取之還款金額係清償本金而非利息
   ，乃為上開表示，自在常情之內，惟此情並不代表原告主觀
   上有放棄法律所規定應先抵充利息之利益，尚與明示或默示
   同意被告陳牡丹先抵充本金有間，自難因此即認為原告有同
   意被告陳牡丹可不依民法第323條規定先抵充利息，改先抵充
   本金。
3、被告陳牡丹既未能舉證證明原告確有不收利息之合意，或原
   告確有同意被告陳牡丹所清償金額可先抵充本金，即難為有
   利於被告陳牡丹之認定。從而，被告陳牡丹抗辯其如附表一
   所示之還款均係清償本金云云，即非可採。
(五)基上，原告依消費借貸之法律關係，請求被告陳牡丹給付積
    欠本金1148萬4700元，即屬有據，應予准許。
四、按給付有確定期限者，債務人自期限屆滿時起，負遲延責任
    ；遲延之債務，以支付金錢為標的者，債權人得請求依法定
    利率計算之遲延利息。但約定利率較高者，仍從其約定利率
    ，亦為同法第229條第1項、第233條第1項所分別明定。又所
    謂返還，通說係指「終止契約之意思表示」而言，亦即貸與
    人一經向借用人催告(或起訴)，其消費借貸關係即行終止，
    惟法律為使借用人便於準備起見，特設「一個月以上相當期
    限」之恩惠期間，借用人須俟該期限屆滿，始負返還責任，
    貸與人亦始有請求之權利。經查，原告至遲於107年7月間起
    即一再請求被告陳牡丹清償欠款，業如前述，又本件支付命
    令裁定係於110年11月8日送達被告(參見支付命令卷第81頁
    送達證書)，再原告並未提出追加暨準備狀繕本送達被告陳
    牡丹之證明，惟被告陳牡丹於其所提出之111年3月17日民事
    答辯二暨爭點整理狀，即載明不同意原告為訴之追加等語(
    見本院卷第209頁)，堪認被告陳牡丹至遲於111年3月17日即
    已收受原告提出之追加暨準備狀繕本。
五、綜上，原告依消費借貸之法律關係，請求被告陳牡丹給付原
    告1148萬4700元，及其中1117萬元自支付命令聲請狀繕本送
    達被告陳牡丹翌日即110年11月9日起、其餘31萬4700元自追
    加暨準備狀繕本送達被告陳牡丹翌日即111年3月18日起，均
    至清償日止，按年息百分之5計算之利息，為有理由，應予
    准許，逾此部分之請求，則則無理由，應予駁回。
六、訴訟費用負擔之依據：民事訴訟法第79條。
中　　華　　民　　國　　111 　年　　4 　　月　　29　　日
                  民事第二庭    法  官  江奇峰
以上正本係照原本作成。
如對本判決上訴，須於判決送達後20日內向本院提出上訴狀。如
委任律師提起上訴者，應一併繳納上訴審裁判費。
中　　華　　民　　國　　111 　年　　5 　　月　　2 　　日
                                書記官  黃雅慧
附表一：(見本院卷第51-57頁)
還款明細及匯款紀錄
借款日期  借款金額     還款日期   還款金額   還款方式   備註 93年3月27日 3,000,000 97年10月10日  10,000     現金  95年6月15日   500,000 97年11月10日  65,000     現金  95年10月20日 2,250,000 97年12月10日  66,200     現金  96年1月16日   200,000 98年1月10日 250,000     現金  95年4月23日 2,000,000 98年1月12日  65,000     現金  95年4月23日 2,700,000 98年1月12日  66,200     現金  96年5月13日 1,000,000 98年1月20日  85,000     現金  97年11月22日 1,100,000 98年1月23日   5,000     現金  97年8月31日   300,000 98年2月10日 215,000     現金  97年9月30日   300,000 98年3月11日 150,000     現金  97年10月31日   300,000 98年3月27日  50,000     現金  97年11月30日   300,000 98年4月13日  80,000     現金    98年5月27日  10,000     現金    98年6月26日  60,000     現金    98年6月26日 500,000 中華郵政匯款    98年7月14日 125,550     現金    98年7月31日  50,000     現金    98年8月13日 125,550 中華郵政匯款    98年9月21日 127,100 中華郵政匯款    98年11月20日 150,000     現金    99年1月15日  10,000     現金    99年2月12日 120,000     現金    99年2月12日 130,000 中華郵政匯款    99年4月2日  50,000     現金    99年4月14日  10,000     現金    99年4月27日 100,000 中華郵政匯款  

   99年6月17日   250,000     現金          99年7月16日    96,000    中華郵政匯款       99年10月22日    305,000  中華郵政匯款       99年11月23日    50,000     台銀匯款       100年1月31日   300,000    台銀匯款        100年3月23日   200,000  中華郵政匯款      100年11月12日    30,000        現金        100年12月20日    30,000        現金        101年1月17日   30,000        現金          101年1月20日    60,000        現金        101年2月13日    50,000        現金          101年2月29日    50,000    中華郵政匯款     101年3月22日   135,000   中華郵政匯款       101年7月20日  100,000       現金          101年8月24日    105,000    中華郵政匯款     101年9月26日    100,000   中華郵政匯款       101年10月27日   117,000    中華郵政匯款      102年2月7日   250,000    中華郵政匯款     102年2月8日    50,000          現金        102年8月1日    5,000        現金          102年8月16日      3,000        現金          104年11月25日   110,000        現金          106年5月15日    50,000    中華郵政匯款     106年6月12日   100,000   中華郵政匯款      106年7月10日  50,000   中華郵政匯款       106年8月16日   50,000    中華郵政匯款  

  106年9月15日    70,000  中華郵政匯款     106年10月11日   50,000   中華郵政匯款      106年11月10日    70,000    中華郵政匯款      107年l月5日  200,000  中華郵政匯款      107年2月12日    50,000    中華郵政匯款    107年4月30日   600,000  中華郵政匯款     107年6月11日    50,000    中華郵政匯款      107年7月10日    50,000    中華郵政匯款     107年8月10日    50,000    中華郵政匯款     107年9月10日    50,000   中華郵政匯款      107年10月11日   50,000    中華郵政匯款      107年11月12日    50,000    中華郵政匯款      107年11月30日    10,000    中華郵政匯款      107年12月10日    50,000    中華郵政匯款      108年1月10日    50,000        現金         108年1月31日 100,000    中華郵政匯款      108年3月11日   50,000   中華郵政匯款     108年4月10日  50,000    中華郵政匯款      108年5月10日   50,000    中華郵政匯款      108年6月10日    50,000    中華郵政匯款    108年7月10日   50,000    中華郵政匯款      108年8月12日   60,000    中華郵政匯款     108年9月12日   50,000    中華郵政匯款      108年10月l4日   50,000  中華郵政匯款    108年11月11日   50,000    中華郵政匯款      108年12月11日  50,000 中華郵政匯款    

  109年1月10日  50,000 中華郵政匯款    109年1月22日  30,000 中華郵政匯款    109年2月11日  50,000 中華郵政匯款    109年3月10日  50,000 中華郵政匯款    109年4月10日  50,000 中華郵政匯款    109年5月11日  80,000 中華郵政匯款    109年6月10日  50,000 中華郵政匯款    109年7月10日  50,000 中華郵政匯款    109年8月10日  70,000 中華郵政匯款    109年9月10日  50,000 中華郵政匯款    109年10月12日  50,000 中華郵政匯款    109年11月10日 100,000 中華郵政匯款    109年12月10日 200,000 中華郵政匯款    110年1月11日  50,000 中華郵政匯款    110年2月9日  80,000 中華郵政匯款    110年3月10日  50,000 中華郵政匯款    110年4月12日  50,000 中華郵政匯款    110年5月10日  50,000 中華郵政匯款    110年6月10日  50,000 中華郵政匯款    110年7月12日  50,000 中華郵政匯款    110年8月10日  50,000 中華郵政匯款    110年8月20日  60,000 中華郵政匯款    110年9月14日  50,000 中華郵政匯款    借款合計  13,950,000   償還合計  8,831,600 未還款合計 5,118,400 

附表二：總借款金額1395萬元，起息日民國97年12月1日(見本  
        院卷第191-199頁)
編號 還款日期 還款金額 扣抵利息數額 扣抵本金金額 利息餘額 本金餘額 1 97年10月10日 10,000元 0元 10,000元 0元 13,940,000元 2 97年11月10日 65,000元 0元 65,000元 0元 13,875,000元 3 97年12月10日 66,200元 19,010元 47,190元 0元 13,827,810元 4 98年1月10日 250,000元 58,714元 191,286元 0元 13,636,524元 5 98年1月12日 65,000元 3,736元 61,264元 0元 13,575,260元 6 98年1月12日 66,200元 0元 66,200元 0元 13,509,060元 7 98年1月20日 85,000元 14,808元 70,192元 0元 13,438,868元 8 98年1月23日 5,000元 5,000元 0元 523元 13,438,868元 9 98年2月10日 215,000元 33,138元 181,339元 0元 13,257,529元 10 98年3月11日 150,000元 52,664元 97,336元 0元 13,160,193元 11 98年3月27日 50,000元 28,848元 21,152元 0元 13,139,041元 12 98年4月13日 80,000元 30,600元 49,400元 0元 13,089,641元 13 98年5月27日 10,000元 10,000元 0元 68,892元 13,089,641元 14 98年6月26日 60,000元 60,000元 0元 62,682元 13,089,641元 15 98年6月26日 500,000元 62,682元 437,318元 0元 12,652,323元 16 98年7月14日 125,550元 31,194元 94,356元 0元 12,557,967元 17 98年7月31日 50,000元 29,240元 20,760元 0元 12,537,207元 18 98年8月13日 125,550元 22,321元 103,229元 0元 12,433,978元 19 98年9月21日 127,100元 66,417元 60,683元 0元 12,373,295元 20 98年11月20日 150,000元 101,700元 48,300元 0元 12,324,995元 21 99年1月15日 10,000元 10,000元 0元 84,528元 12,324,995元 22 99年2月12日 120,000元 120,000元 0元 11,792元 12,324,995元 23 99年2月12日 130,000元 11,792元 118,208元 0元 12,206,787元 24 99年4月2日 50,000元 50,000元 0元 31,928元 12,206,787元 25 99年4月14日 10,000元 10,000元 0元 41,992元 12,206,787元 26 99年4月27日 100,000元 63,728元 36,272元 0元 12,170,515元 27 99年6月17日 250,000元 85,017元 164,983元 0元 12,005,532元 28 99年7月16日 96,000元 47,705元 48,295元 0元 11,957,237元 29 99年10月22日 305,000元 160,524元 144,476元 0元 11,812,761元 30 99年11月23日 50,000元 51,776元 0元 1,776元 11,812,761元 31 100年1月31日 300,000元 113,418元 186,582元 0元 11,626,179元 32 100年3月23日 200,000元 81,243元 118,757元 0元 11,507,422元 33 100年11月12日 30,000元 30,000元 0元 338,784元 11,507,422元 34 100年12月20日 30,000元 30,000元 0元 368,672元 11,507,422元 35 101年1月17日 30,000元 30,000元 0元 382,800元 11,507,422元 36 101年1月20日 60,000元 60,000元 0元 327,528元 11,507,422元 37 101年2月13日 50,000元 50,000元 0元 315,352元 11,507,422元 38 101年2月29日 50,000元 50,000元 0元 290,568元 11,507,422元 39 101年3月22日 135,000元 135,000元 0元 190,240元 11,507,422元 40 101年7月20日 100,000元 100,000元 0元 279,360元 11,507,422元 41 101年8月24日 105,000元 105,000元 0元 229,520元 11,507,422元 42 101年9月26日 100,000元 100,000元 0元 181,528元 11,507,422元 43 101年10月27日 117,000元 117,000元 0元 113,384元 11,507,422元 44 102年2月7日 250,000元 250,000元 0元 25,712元 11,507,422元 45 102年2月8日 50,000元 27,288元 22,712元 0元 11,484,710元 46 102年8月1日 5,000元 5,000元 0元 268,702元 以下均為 11,484,710元 47 102年8月16日 3,000元 3,000元 以下均為0元 289,297元  48 104年11月25日 110,000元 110,000元  1,486,460元  49 106年5月15日 50,000元 50,000元  2,279,588元  50 106年6月12日 100,000元 100,000元  2,223,632元  51 106年7月10日 50,000元 50,000元  2,217,676元  52 106年8月16日 50,000元 50,000元  2,225,877元  53 106年9月15日 70,000元 70,000元  2,203,067元  54 106年10月11日 50,000元 50,000元  2,193,965元  55 106年11月10日 70,000元 70,000元  2,171,155元  56 107年1月5日 200,000元 200,000元  2,059,243元  57 107年2月12日 50,000元 50,000元  2,069,017元  58 107年4月30日 600,000元 600,000元  1,590,138元  59 107年6月11日 50,000元 50,000元  1,606,204元  60 107年7月10日 50,000元 50,000元  1,601,821元  61 107年8月10日 50,000元 50,000元  1,600,584元  62 107年9 月10日 50,000元 50,000元  1,599,347元  63 107年10月11日 50,000元 50,000元  1,598,110元  64 107年11月12日 50,000元 50,000元  1,598,446元  65 107年11月30日 10,000元 10,000元  1,616,760元  66 107年12月10日 50,000元 50,000元  1,582,490元  67 108年1月10日 50,000元 50,000元  1,581,253元  68 108年1月31日 100,000元 100,000元  1,514,286元  69 108年3月11日 50,000元 50,000元  1,525,633元  70 108年4月10日 50,000元 50,000元  1,522,823元  71 108年5月10日 50,000元 50,000元  1,520,013元  72 108年6月10日 50,000元 50,000元  1,518,776元  73 108年7月10日 50,000元 50,000元  1,515,966元  74 108年8月12日 60,000元 60,000元  1,507,875元  75 108年9月12日 50,000元 50,000元  1,506,638元  76 108年10月14日 50,000元 50,000元  1,506,974元  77 108年11月11日 50,000元 50,000元  1,501,018元  78 108年12月11日 50,000元 50,000元  1,498,208元  79 109年1月10日 50,000元 50,000元  1,495,398元  80 109年1月22日 30,000元 30,000元  1,484,274元  81 109年2月11日 50,000元 50,000元  1,465,734元  82 109年3月10日 50,000元 50,000元  1,459,778元  83 109年4月10日 50,000元 50,000元  1,458,541元  84 109年5月11日 80,000元 80,000元  1,427,304元  85 109年6月10日 50,000元 50,000元  1,424,494元  86 109年7月10日 50,000元 50,000元  1,421,684元  87 109年8月10日 70,000元 70,000元  1,400,447元  88 109年9月10日 50,000元 50,000元  1,399,210元  89 109年10月12日 50,000元 50,000元  1,399,546元  90 109年11月10日 100,000元 100,000元  1,345,163元  91 109年12月10日 200,000元 200,000元  1,192,353元  92 110年1月11日 50,000元 50,000元  1,192,689元  93 110年2月9日 80,000元 80,000元  1,158,306元  94 110年3月11日 50,000元 50,000元  1,155,496元  95 110年4月12日 50,000元 50,000元  1,155,832元  96 110年5月10日 50,000元 50,000元  1,149,876  97 110年6月10日 50,000元 50,000元  1,148,639元  98 110年7月12日 50,000元 50,000元  1,148,975元  99 110年8月10日 50,000元 50,000元  1,144,592元  100 110年8月20日 60,000元 60,000元  1,100,322元  101 110年9月14日 50,000元 50,000元  1,089,647元  總計仍積欠債務本金金額共11,484,710元 至提出支付命令聲請狀為止(110/10/20)之利息餘額共1,146,275元